Minutes et répertoires du notaire Louis Auguste LAHURE, 17 décembre 1803 - 4 avril 1826 (étude XXIV)
Archives nationales
- Minutes de Louis Auguste LAHURE, 24 septembre 1803 - 4 avril 1826; MC/ET/XXIV/1097 - MC/ET/XXIV/1226
  - Minutes. 1820, mars - 1820, avril, mars 1820 - avril 1820; MC/ET/XXIV/1191
    - Liquidation de la succession de François Durand entre ses héritiers, Sophie Appoline Lefer, Marie Caroline et Sophie Durand, Philippe Fortuné Durand et Élisabeth Eulalie Durand, épouse d'Auguste Simon Évrard., 23 mars 1820; MC/ET/XXIV/1191
      De l'image fixe à l'image animée (1820-1910), documents du Minutier central des notaires de Paris relatifs à l'histoire des photographes et de la photographie, par Marc Durand, Paris, Archives nationales, 2013 (sous presse), notice n° 1734 (version dématérialisée de l'instrument de recherche, les notices biographiques et compléments de descriptions d'actes ne se trouvent que sur la version papier de l'ouvrage, voir contexte dans le Plan d’orientation général - Notaires de Paris, guides thématiques du Minutier).
      Durand, François; Durand, Marie Caroline; Durand, Sophie; Durand, Philippe Fortuné; Durand, Élisabeth Eulalie; Lefer, Sophie Appoline; Évrard, Auguste Simon
  - Minutes. 1820, mai - 1820, juin, mai 1820 - juin 1820; MC/ET/XXIV/1192
  - Minutes. 1820, juillet - 1820, août, juillet 1820 - août 1820; MC/ET/XXIV/1193
  - Minutes. 1820, septembre - 1820, octobre, septembre 1820 - octobre 1820; MC/ET/XXIV/1194
  - Minutes. 1820, novembre - 1820, décembre, novembre 1820 - décembre 1820; MC/ET/XXIV/1195
  - Minutes. 1821, janvier - 1821, février, janvier 1821 - février 1821; MC/ET/XXIV/1196
  - Minutes. 1821, mars - 1821, avril, mars 1821 - avril 1821; MC/ET/XXIV/1197
  - Minutes. 1821, mai - 1821, juin, mai 1821 - juin 1821; MC/ET/XXIV/1198
  - Minutes. 1821, juillet - 1821, août, juillet 1821 - août 1821; MC/ET/XXIV/1199
  - Minutes. 1821, septembre - 1821, octobre, septembre 1821 - octobre 1821; MC/ET/XXIV/1200
  - Minutes. 1821, novembre - 1821, décembre, novembre 1821 - décembre 1821; MC/ET/XXIV/1201
  - Minutes. 1822, janvier - 1822, février, janvier 1822 - février 1822; MC/ET/XXIV/1202
  - Minutes. 1822, mars - 1822, avril, mars 1822 - avril 1822; MC/ET/XXIV/1203
  - Minutes. 1822, mai - 1822, juin, mai 1822 - juin 1822; MC/ET/XXIV/1204
  - Minutes. 1822, juillet - 1822, août, juillet 1822 - août 1822; MC/ET/XXIV/1205
  - Minutes. 1822, septembre - 1822, octobre, septembre 1822 - octobre 1822; MC/ET/XXIV/1206
  - Minutes. 1822, novembre - 1822, décembre, novembre 1822 - décembre 1822; MC/ET/XXIV/1207
  - Minutes. 1823, janvier - 1823, février, janvier 1823 - février 1823; MC/ET/XXIV/1208
  - Minutes. 1823, mars - 1823, avril, mars 1823 - avril 1823; MC/ET/XXIV/1209
  - Minutes. 1823, mai - 1823, juin, mai 1823 - juin 1823; MC/ET/XXIV/1210
  - Minutes. 1823, juillet - 1823, août, juillet 1823 - août 1823; MC/ET/XXIV/1211
  - Minutes. 1823, septembre - 1823, octobre, septembre 1823 - octobre 1823; MC/ET/XXIV/1212
    - Arrêté de compte de tutelle présenté par Edme François Jomard, membre de l'Institut, et Jeanne Marguerite Bonin, son épouse, à Jean-Baptiste Charles Jules Humblot, son beau-fils, demeurant tous 25, rue de Grenelle., 11 octobre 1823; MC/ET/XXIV/1212
      compte de tutelle; Grenelle (rue de); Jomard, Edme François (1777-1862); Bonin, Jeanne Marguerite; Humblot, Benoît; Humblot, Jean-Baptiste Charles Jules; chercheur
  - Minutes. 1823, novembre - 1823, décembre, novembre 1823 - décembre 1823; MC/ET/XXIV/1213
  - Minutes. 1824, janvier - 1824, février, janvier 1824 - février 1824; MC/ET/XXIV/1214
  - Minutes. 1824, mars - 1824, avril, mars 1824 - avril 1824; MC/ET/XXIV/1215
    - Vente par le comte Charles Théodore Palamède Antoine Félix de Forbin-Janson et Antonia Louise Victurnienne de Rochechouart de Mortemart, son épouse, Casimir Louis Victurnien Rochechouart de Mortemart et Emma Victurnienne Nathalie de Rochechouart de Mortemart, duchesse de Saint-Aignan, à Louis Pierre Henri Thénard, membre de l'Institut, demeurant 42, rue de Grenelle, de plusieurs propriétés, comprenant bois, maisons, fermes et dépendances, situés sur l'arrondissement de Charolles (Saône-et-Loire), pour la somme principale de 300 000 francs., 9 avril 1824; MC/ET/XXIV/1215
      De l'image fixe à l'image animée (1820-1910), documents du Minutier central des notaires de Paris relatifs à l'histoire des photographes et de la photographie, par Marc Durand, Paris, Archives nationales, 2013 (sous presse), notice n° 4647 (version dématérialisée de l'instrument de recherche, les notices biographiques et compléments de descriptions d'actes ne se trouvent que sur la version papier de l'ouvrage, voir contexte dans le Plan d’orientation général - Notaires de Paris, guides thématiques du Minutier).
      Grenelle (rue de); Charolles (Saône-et-Loire); Forbin-Janson, Charles Théodore Palamède Antoine Félix de; Rochechouart de Mortemart, Antonia Louise Victurnienne de; Rochechouart de Mortemart, Casimir Louis Victurnien; Rochechouart de Mortemart, Emma Victurnienne Nathalie de; Thénard, Louis Pierre Henri
  - Minutes. 1824, mai - 1824, juin, mai 1824 - juin 1824; MC/ET/XXIV/1216
  - Minutes. 1824, juillet - 1824, août, juillet 1824 - août 1824; MC/ET/XXIV/1217
  - Minutes. 1824, septembre - 1824, octobre, septembre 1824 - octobre 1824; MC/ET/XXIV/1218
  - Minutes. 1824, novembre - 1824, décembre, novembre 1824 - décembre 1824; MC/ET/XXIV/1219
  - Minutes. 1825, janvier - 1825, mars, janvier 1825 - mars 1825; MC/ET/XXIV/1220
  - Minutes. 1825, avril - 1825, mai, avril 1825 - mai 1825; MC/ET/XXIV/1221
  - Minutes. 1825, juin - 1825, août, juin 1825 - août 1825; MC/ET/XXIV/1222
    - Inventaire après décès de François Christophe Lefer, dressé les 17 et 23 août 1825, dans un appartement au troisième étage d'une maison située 20, rue du Faubourg-Saint-Honoré où le défunt est mort, le 20 juillet 1825, à la requête de sa fille et de ses petits-enfants, Sophie Appoline Lefer, épouse de Jean-Baptiste Bernard Hénocque, médecin, demeurant 34, place du Marché-Saint-Honoré, Louis, Félix, Auguste et Nelly Lefer, épouse de monsieur O'Connor, médecin, demeurant tous à La Trinité aux Antilles et Colza Lefer, sous lieutenant, en garnison à Épinal. (5 f.)., 17 août 1825; MC/ET/XXIV/1222
      De l'image fixe à l'image animée (1820-1910), documents du Minutier central des notaires de Paris relatifs à l'histoire des photographes et de la photographie, par Marc Durand, Paris, Archives nationales, 2013 (sous presse), notice n° 1735 (version dématérialisée de l'instrument de recherche, les notices biographiques et compléments de descriptions d'actes ne se trouvent que sur la version papier de l'ouvrage, voir contexte dans le Plan d’orientation général - Notaires de Paris, guides thématiques du Minutier).
      Faubourg-Saint-Honoré (rue du); Marché-Saint-Honoré (place du); La Trinité (Martinique); Lefer, François Christophe; Lefer, Sophie Appoline; Lefer, Louis; Lefer, Félix; Lefer, Auguste; Lefer, Nelly; Lefer, Colza; O'Connor, ?; Hénocque, Jean-Baptiste Bernard
  - Minutes. 1825, septembre - 1825, octobre, septembre 1825 - octobre 1825; MC/ET/XXIV/1223
  - Minutes. 1825, novembre - 1825, décembre, novembre 1825 - décembre 1825; MC/ET/XXIV/1224
  - Minutes. 1826, janvier - 1826, février, janvier 1826 - février 1826; MC/ET/XXIV/1225
  - Minutes. 1826, mars - 4 avril, mars - 4 avril 1826; MC/ET/XXIV/1226
- Répertoire(s) de Louis Auguste LAHURE, 25 septembre 1800 - 8 septembre 1826; MC/RE/XXIV/13 - MC/RE/XXIV/21
  - Répertoire. an IX, vendémiaire - an XII, jour complémentaire, 3 vendémiaire an IX (25 septembre 1800) - 4 jour complémentaire an XII (21 septembre 1804); MC/RE/XXIV/13
    Répertoire des notaires Antoine Charpentier (3 vendémiaire an IX (25 septembre 1800)-18 frimaire an XII (10 décembre 1803), Louis-Auguste Lahure (25 frimaire (17 décembre 1803)-4ème jour complémentaire an XII (21 septembre 1804)).
    Informations concernant le classement et la cotation:
    Le niveau inférieur de description, quand il existe, correspond aux mentions d'actes contenues dans le répertoire. Parmi celles-ci, certaines peuvent y être décrites, de manière plus ou moins détaillée. Pour consulter l'acte proprement dit, il convient de rechercher la cote au niveau des articles (registre ou liasse) des minutes du notaire (cote de type 'MC/ET').
    - Procès-verbal de défaut et ouverture d'inventaire après décès de Jean-Baptiste Bruno Grégoire. Inventaire ensuite du procès-verbal de défaut et ouverture d'inventaire du 10 frimaire an XII, 10 frimaire an XII (2 décembre 1803) - 9 nivôse an XII (1803)
      MC/RE/XXIV/13
      Attention: la cote de répertoire (de type 'MC/RE') ne permet pas de consulter la minute de l'acte. ll convient de rechercher la cote de la minute (de type 'MC/ET') au niveau des articles (registre ou liasse) de minutes du notaire.
      L'accès aux images numérisées des pages du répertoire se fait au niveau de description supérieur (' Répertoire du notaire '), rubrique ' Consulter les archives numérisées associées'.
      Base Miriad 2 des inventaires après décès, 1801-1850, par Thierry Boudignon, avec le concours de Marie-France Nivet et du personnel du Minutier central, 1995-2012 (base de données migrée: voir contexte dans le Plan d’orientation général - Notaires de Paris, guides thématiques du Minutier).
      Date de création de la notice: 2007
      inventaire après décès; Grégoire, Jean-Baptiste Bruno
    - Inventaire après décès de Louis-Ferdinand Cellier, 5 nivôse an XII (27 décembre 1803)
      Acte passé par-devant un notaire substituant:
      Me Massé.
      inventaire après décès; Cellier, Louis-Ferdinand
    - Inventaire après décès de Françoise Viet, femme de Augustin Chenaud, 8 nivôse an XII (30 décembre 1803)
      Me Léger jeune.
      inventaire après décès; Viet, Françoise; Chenaud, Augustin
    - Inventaire après décès de Marie Elisabeth Robert, veuve de Michel Avril, 25 nivôse an XII (16 janvier 1804)
      inventaire après décès; Robert, Marie Elisabeth; Avril, Michel
    - Inventaire après décès de Denis Nicolas Grivelet, 16 pluviose an XII (6 février 1804)
      inventaire après décès; Grivelet, Denis Nicolas
    - Inventaire ou procès-verbal de carence après décès de Marie Anne Aline, femme de François Bernard Ravey, 9 ventôse an XII (29 février 1804)
      inventaire après décès; Aline, Marie Anne; Ravey, François Bernard
    - Inventaire après décès de Claudine Coste, femme de Jean Taillade, 28 ventôse an XII (19 mars 1804)
      inventaire après décès; Coste, Claudine; Taillade, Jean
    - Inventaire après décès de Pierre Alexis Chaltas et de Marie Thérèse Verry, sa femme, 13 germinal an XII (3 avril 1804)
      inventaire après décès; Chaltas, Pierre Alexis; Verry, Marie Thérèse
    - Inventaire après décès de Etienne Nicolas Germer Dubout, 19 germinal an XII (9 avril 1804)
      inventaire après décès; Dubout, Etienne Nicolas Germer
    - Inventaire après décès de Jean Piegrand, 7 floréal an XII (27 avril 1804)
      inventaire après décès; Piegrand, Jean
    - Inventaire après décès de Françoise Gionguy, femme de Mathieu Frédéric Lambert, 12 floréal an XII (2 mai 1804)
      inventaire après décès; Gionguy, Françoise; Lambert, Mathieu Frédéric
    - Inventaire après décès de Marguerite Carpentier, femme de Jacques Hurel, 17 floréal an XII (7 mai 1804)
      inventaire après décès; Carpentier, Marguerite; Hurel, Jacques
    - Inventaire après décès de Laurent Martenot, 10 prairial an XII (30 mai 1804)
      inventaire après décès; Martenot, Laurent
    - Inventaire après décès de François Jérôme Charpentier, 17 prairial an XII (6 juin 1804)
      11 mars 1807, extrait collationné de partage de la succession de François Jérôme Charpentier et Angélique Octavie Soldiny, son épouse, fait au tribunal de 1ère instance de la Seine le 22 mars 1806, RE/XXIV/14.
      inventaire après décès; partage; Charpentier, François Jérôme; Soldiny, Angélique Octavie
    - Inventaire après décès de Claude Louvrier, 6 messidor an XII (25 juin 1804)
      inventaire après décès; Louvrier, Claude
    - Inventaire après décès de Anne Marie Louise Biron, femme de Jean-Baptiste Sulpice Dupont, 14 messidor an XII (3 juillet 1804)
      inventaire après décès; Biron, Anne Marie Louise; Dupont, Jean-Baptiste Sulpice
    - Inventaire après décès de Anne Marguerite Gavroy, femme de Sébastien Claude Besson, 20 messidor an XII (9 juillet 1804)
      inventaire après décès; Gavroy, Anne Marguerite; Besson, Sébastien Claude
    - Inventaire après décès de Nicolas Gavroy., 22 messidor an XII (11 juillet 1804)
      6 août 1818, liquidation de la communauté qui a existé entre Nicolas Gavroy et Anne Catherine Collet, RE/XXIV/19.
      inventaire après décès; liquidation; Gavroy, Nicolas; Collet, Anne Catherine
    - Inventaire après décès de Jean Louis Morizot, 15 thermidor an XII (3 août 1804)
      inventaire après décès; Morizot, Jean Louis
    - Inventaire après décès de Henri Duchesne, 20 thermidor an XII (8 août 1804)
      inventaire après décès; Duchesne, Henri
    - Inventaire après décès de Jean-Baptiste Onésime Gosselin, 21 thermidor an XII (9 août 1804)
      inventaire après décès; Gosselin, Jean-Baptiste Onésime
    - Inventaire après décès de Lazare Antoine Perrot, 26 fructidor an XII (13 septembre 1804)
      inventaire après décès; Perrot, Lazare Antoine
  - Répertoire. an XIII, vendémiaire - 1807, 24 novembre, 2 vendémiaire an XIII (24 septembre 1804) - 24 novembre 1807; MC/RE/XXIV/14
    - Inventaire après décès de Claude Jacques Costes, 10 pluviose an XIII (30 janvier 1805)
      MC/RE/XXIV/14
      inventaire après décès; Costes, Claude Jacques
    - Inventaire après décès de Robine Jeanne Liégeois d'Hauteville, veuve de Lazare Antoine Perrot, 9 ventôse an XIII (28 février 1805)
      31 mai 1816, liquidation des successions, RE/XXIV/18.
      inventaire après décès; liquidation; Liégeois d'Hauteville, Robine Jeanne; Perrot, Lazare Antoine
    - Inventaire après décès de André Heffen, 7 germinal an XIII (28 mars 1805)
      inventaire après décès; Heffen, André
    - Inventaire après décès de Elisabeth Lemoine, femme de Sylvain Pierre Cretin, avant veuve de François Teurlot, 18 prairial an XIII (7 juin 1805)
      inventaire après décès; Lemoine, Elisabeth; Cretin, Sylvain Pierre; Teurlot, François
    - Inventaire après décès de Thérèse Hugel, veuve d'Alexis Armand Després Vertueil, 21 prairial an XIII (10 juin 1805)
      inventaire après décès; Hugel, Thérèse; Després Vertueil, Alexis Armand
    - Inventaire après décès de François Hippolyte Jaubert, 11 thermidor an XIII (30 juillet 1805)
      inventaire après décès; Jaubert, François Hippolyte
    - Inventaire après décès de Charles Benoît Bonjean, 17 thermidor an XIII (5 août 1805)
      inventaire après décès; Bonjean, Charles Benoît
    - Inventaire après décès de Sulpice Cuvellier, 5 fructidor an XIII (23 août 1805)
      inventaire après décès; Cuvellier, Sulpice
    - Inventaire après décès de Anne Rosalie Senoble, femme de François Forel, 1er jour complémentaire an XIII (18 septembre 1805)
      inventaire après décès; Senoble, Anne Rosalie; Forel, François
    - Inventaire après décès de Marie Agathe Lapôtre, femme de François Nicolas Farcy., 10 vendémiaire an XIV (2 octobre 1805)
      7 janvier 1811, liquidation et partage, rue de Miromesnil, n° 15, RE/XXIV/17.
      inventaire après décès; liquidation; Lapôtre, Marie Agathe; Farcy, François Nicolas
    - Inventaire après décès de Nicolas Drouart, 11 vendémiaire an XIV (3 octobre 1805)
      inventaire après décès; Drouart, Nicolas
    - Inventaire après décès de Pétronille Thérèse Boban, veuve de Jean Joseph Hainselin, 4 brumaire an XIV (26 octobre 1805)
      inventaire après décès; Boban, Pétronille Thérèse; Hainselin, Jean Joseph
    - Inventaire après décès de Pierre François Thévenot, 27 brumaire an XIV (18 novembre 1805)
      26 janvier 1807, liquidation de communauté entre Pierre François Thévenot et Marie Geneviève Bierne. 2 juin 1813, partage de la succession de Marie Geneviève Bierne, veuve en 1ère noces de Jacques Etienne Defresne et en secondes de Pierre François Thévenot, RE/XXIV/18.
      inventaire après décès; liquidation; Thévenot, Pierre François; Bierne, Marie Geneviève; Defresne, Jacques Etienne
    - Inventaire après décès de Jean-Baptiste Lenormand, 5 frimaire an XIV (26 novembre 1805)
      inventaire après décès; Lenormand, Jean-Baptiste
    - Procès-verbal de carence après décès de Nicolas Alexandre Charbonnet., 8 janvier 1806
      Charbonnet, Nicolas Alexandre
    - Inventaire amiable après décès de Jeanne Gertrude Farcy., 5 mars 1806
      inventaire après décès; Farcy, Jeanne Gertrude
    - Inventaire après décès de Jean Pierre Fabreguette., 20 mars 1806
      inventaire après décès; Fabreguette, Jean Pierre
    - Extrait collationné de l'inventaire après décès de André Jean Menjot par Cordellier, notaire à Faremoutiers le 10 septembre 1793., 22 mars 1806
      inventaire après décès; Faremoutiers (Seine-et-Marne); Menjot, André Jean
    - Inventaire après décès de François Jouanne., 8 avril 1806
      inventaire après décès; Jouanne, François
    - Inventaire après décès de Marie Anne Lachapt veuve en 1ères noces de Michel Monteix et épouse en 2ndes de Jacques Nicolas Boursier., 23 avril 1806
      inventaire après décès; Lachapt, Marie Anne; Monteix, Michel; Boursier, Jacques Nicolas
    - Inventaire après décès de Jacques Frémanger., 10 mai 1806
      inventaire après décès; Frémanger, Jacques
    - Inventaire après décès de Eugène Joseph Malaine., 12 mai 1806
      inventaire après décès; Malaine, Eugène Joseph
    - Inventaire après décès de Urbain Julien., 19 mai 1806
      inventaire après décès; Julien, Urbain
    - Inventaire après décès de Anne Rémy épouse de Claude L'Heureux., 12 juillet 1806
      inventaire après décès; Rémy, Anne; L'Heureux, Claude
    - Inventaire après décès de Marie Anne Gromet épouse de Edme Pierre Prevost., 4 août 1806
      1er juillet 1826, liquidation. 11 juillet 1826, notoriété de Marie Anne Gromets, épouse de Edme Pierre Prévost, marchand de vins, arrivé à Paris le 9 mars 1826 (sic), et après le décès de plusieurs de leurs enfants, RE/XXIV/21.
      inventaire après décès; liquidation; notoriété; Gromet, Marie Anne (....-1806); Prévost, Edme Pierre; Gromets, Marie Anne; commerçant; restaurateur
    - Inventaire après décès de Louis Toussaint Jullien Dubois., 16 septembre 1806
      inventaire après décès; Jullien Dubois, Louis Toussaint
    - Inventaire après décès de Catherine Denis Dautanne veuve de Alexandre Julien Saverien., 23 septembre 1806
      inventaire après décès; Dautanne, Catherine Denis; Saverien, Alexandre Julien
    - Inventaire après décès de Martine Justine Denise Lasouché épouse de Pierre François Templier, rue de la Jussienne, n° 8., 22 novembre 1806
      inventaire après décès; Jussienne (rue de la); Lasouché, Martine Justine Denise; Templier, Pierre François
    - Inventaire après décès de Jean François Jurquet, rue Béthisy, n° 21., 2 décembre 1806
      inventaire après décès; Béthisy (rue); Jurquet, Jean François
    - Inventaire après décès de Marie-Madeleine Elisabeth Alexandre épouse de Dominique Antoine Corroy., 31 décembre 1806 - 1806
      inventaire après décès; Alexandre, Marie-Madeleine Elisabeth; Corroy, Dominique Antoine
    - Extrait collationné de l'inventaire après décès de Jean Huguet par Petit notaire à Neuilly le 27 messidor an VII., 4 mai 1807
      inventaire après décès; Neuilly-sur-Seine (Hauts-de-Seine); Huguet, Jean
    - Inventaire après décès de Henriette Anne Marie Cipriany épouse de Joseph Nicolas Marie Antoine François Paul Benchi., 4 mai 1807
      inventaire après décès; Cipriany, Henriette Anne Marie; Benchi, Joseph Nicolas Marie Antoine François Paul
    - Inventaire après décès de Louise Félicité Julien Dubois épouse divorcée de Pierre Marie Lauréat Eustache De La Roque., 9 juillet 1807
      inventaire après décès; Dubois, Louise Félicité Julien; De La Roque, Pierre Marie Lauréat Eustache
    - Inventaire après décès de Martin Louis Marie Duquet, brasseur, près le pont de Sèvres, commune d'Auteuil., 5 août 1807
      12 août 1809, liquidation, Marie Sophie Lacrolle, sa veuve, RE/XXIV/15.
      inventaire après décès; liquidation; Auteuil (ancienne commune); Duquet, Martin Louis Marie; Lacrolle, Marie Sophie; distillateur
    - Inventaire après décès de Magdeleine Cotta veuve de Michel Foin., 22 août 1807
      inventaire après décès; Cotta, Madeleine; Foin, Michel
    - Extrait collationné de l'intitulé de l'inventaire après décès de Louis Dussieux par Letarue notaire à Chartres le 5 vendémiaire an XIV., 9 septembre 1807
      inventaire après décès; Chartres (Eure-et-Loir); Dussieux, Louis
    - Inventaire après décès de Louis Antoine Gabriel Châle., 16 octobre 1807
      24 juillet 1821, liquidation de la succession, Marie Geneviève Duverly, son épouse, RE/XXIV/20.
      inventaire après décès; liquidation; Châle, Louis Antoine Gabriel; Duverly, Marie Geneviève
  - Répertoire. 1807, 26 novembre - 1810, 21 juin, 26 novembre 1807 - 21 juin 1810; MC/RE/XXIV/15
    - Inventaire après décès de Catherine Duval épouse de Charles de Blangy, rue de la Tonnellerie aux Halles, n° 40., 11 décembre 1807
      MC/RE/XXIV/15
      inventaire après décès; Tonnellerie (rue de la); Halles centrales; Duval, Catherine; Blangy, Charles de
    - Inventaire après décès de Claude Nicolas Honoré Lepage, rue des Vieux Augustins, n° 25., 3 mars 1808
      inventaire après décès; Vieux-Augustins (rue des); Lepage, Claude Nicolas Honoré
    - Inventaire après décès de Jean-Baptiste Claude Sené, rue Meslée, n° 57, à la requête de Marie Christine Cambrune, sa veuve., 29 avril 1808
      inventaire après décès; Meslay (rue); Sené, Jean-Baptiste Claude; Cambrune, Marie Christine
    - Inventaire des biens de la communauté entre Gabriel Louis Jannel de Vauréal, rue du Faubourg Poissonnière, n° 30, et Germaine Lepage, son épouse., 19 mai 1808
      inventaire; Jannel de Vauréal, Gabriel Louis; Lepage, Germaine
    - Inventaire après décès de Louise Julienne Lambert épouse de Jean Giraud, rue Saint-Bon, n° 7., 13 juin 1808
      inventaire après décès; Saint-Bon (rue); Lambert, Louise Julienne; Giraud, Jean
    - Inventaire après décès de Marie-Madeleine Françoise Le Goupil veuve de Pierre Jeanne Charpentier, rue Royale, cour Saint-Martin, n° 26., 25 juin 1808
      inventaire après décès; Royale (rue); Saint-Martin (cour); Le Goupil, Marie-Madeleine Françoise; Charpentier, Pierre Jeanne
    - Inventaire après décès de Henri Gabriel Loyson., 4 juillet 1808
      inventaire après décès; Loyson, Henri Gabriel
    - Inventaire après décès de Louis Jules Cudot, rue Saint-Jacques la Boucherie, n° 7., 27 juillet 1808
      inventaire après décès; Cudot, Louis Jules
    - Inventaire après décès de Marie Toinette Peyronnet., 5 août 1808
      inventaire après décès; Peyronnet, Marie Toinette
    - Inventaire après décès de Jean Claude Grimprel, rue Pavée au Marais, n° 3., 1er octobre 1808
      inventaire après décès; Grimprel, Jean Claude
    - Inventaire après décès de la veuve Colloz., 7 octobre 1808
      inventaire après décès; Colloz, Mme
    - Inventaire après décès de Emélie Josèphe Barou épouse de Charles Henri Chamot, tailleur, rue de la Harpe, n° 21., 10 novembre 1808
      inventaire après décès; Harpe (rue de la); Barou, Emélie Josèphe; Chamot, Charles Henri; tailleur d'habits
    - Inventaire après décès de Edmé Paris, place des Vosges, n° 21., 17 novembre 1808
      inventaire après décès; Vosges (place des); Paris, Edmé
    - Inventaire après décès de Claude Nicolas Lerouge, rue Neuve des Petits Champs, n° 61., 8 décembre 1808
      inventaire après décès; Lerouge, Claude Nicolas
    - Inventaire après décès de Madeleine Verteuil épouse de Jean Georges Weimer., 20 janvier 1809